最高法院刑事判決　　　　　　一○○年度台上字第七二五七號
上　訴　人　台灣高等法院高雄分院檢察署檢察官
被　　　告　王○○
上列上訴人因被告妨害性自主案件，不服台灣高等法院高雄分院
中華民國一○○年十月四日第二審判決（一○○年度侵上訴字第
一○九三號，起訴案號：台灣高雄地方法院檢察署九十九年度偵
字第一○四六六號），提起上訴，本院判決如下：
    主  文
上訴駁回。
    理  由
按人民在訴訟上有受公正、合法、迅速審判之權利，為憲法第十
六條所定訴訟權保障之核心內容。被告經第一審判決無罪，第二
審法院仍維持第一審所為無罪判決，如許檢察官一再上訴，即有
礙於被告接受公正、合法、迅速審判之權，且無以落實檢察官之
實質舉證責任，刑事妥速審判法第九條第一項乃明文限制檢察官
之上訴權，並為彰顯最高法院為嚴格之法律審，而規定除同法第
八條情形外，第二審法院維持第一審所為無罪判決，提起上訴之
理由，以該判決所適用之法令牴觸憲法、違背司法院解釋或違背
判例者為限。又以刑事訴訟法第三百七十七條至第三百七十九條
、第三百九十三條第一款規定，與嚴格法律審之精神不符，而於
同條第二項規定於前項案件之審理，不適用之。則所謂判決違背
判例，自不包括違背刑事訴訟法第三百七十七條至第三百七十九
條以及第三百九十三條第一款有關之判例，為當然之解釋。本件
被告王尚達被訴涉嫌強制性交罪（共五罪），經第一審判決無罪
，復經第二審法院予以維持，駁回檢察官在第二審之上訴。檢察
官提起第三審上訴，上訴意旨略稱檢察官於原審以言詞聲請調閱
告訴人甲女（姓名詳卷）之輔導紀錄、對甲女施以性侵害犯罪創
傷症候群之鑑定及調閱○○婦產科診所之甲女就醫病歷等，原審
未予調查；甲女日記記載：今天下午我們做了三次，還欠二次…
，伊希望拿到自己之照片等語，原審對此不利被告之證據，亦未
調查，均違反本院四十七年台上字第八五二號、三十年上字第三
一一一號、二十九年上字第一一一七號判例等語。惟所舉之上開
判例，係分別闡述刑事訴訟法第三百七十九條第十款依法應於審
判期日調查之證據而未予調查及第十四款判決不載理由之違背法
令等意旨，依上開規定，於本案並無適用之餘地。檢察官據以指
摘原判決違法，核與刑事妥速審判法第九條第一項所定得為第三
審上訴之理由，不相適合。其上訴自屬違背法律上之程式，應予
駁回。
據上論結，應依刑事訴訟法第三百九十五條前段，判決如主文。
中    華    民    國  一○○  年   十二   月  二十九  日
                      最高法院刑事第十庭
                          審判長法官  陳  世  淙  
                                法官  陳  東  誥  
                                法官  何  菁  莪  
                                法官  施  俊  堯  
                                法官  洪  曉  能  
本件正本證明與原本無異
                                      書  記  官  
中    華    民    國  一○一  年    一    月    二    日
                                                      V